臺灣花蓮地方法院刑事判決　　　　　　　100年度訴字第101號
公　訴　人　臺灣花蓮地方法院檢察署檢察官
被　　　告　呂勝國
上列被告因違反毒品危害防制條例案件，經檢察官提起公訴（10
0 年度毒偵字第53、54號），被告於準備程序中就被訴事實為有
罪之陳述，經本院合議庭裁定由受命法官獨任進行簡式審判程序
，判決如下：
    主  文
呂勝國施用第一級毒品，累犯，處有期徒刑捌月，扣案之海洛因
貳包（碎塊狀壹包淨重零點陸肆公克、驗餘淨重零點陸參公克、
空包裝重零點貳肆公克；粉狀壹包，淨重壹點玖零公克、驗餘淨
重壹點捌柒公克、空包裝重零點貳零公克）沒收銷燬之。又施用
第二級毒品，累犯，處有期徒刑伍月，扣案之甲基安非他命拾包
（毛重拾公克）沒收銷毀之。應執行有期徒刑拾壹月，扣案之海
洛因貳包（碎塊狀壹包，淨重零點陸肆公克、驗餘淨重零點陸參
公克、空包裝重零點貳肆公克；粉狀壹包，淨重壹點玖零公克、
驗餘淨重壹點捌柒公克、空包裝重零點貳零公克）、甲基安非他
命拾包（毛重拾公克）均沒收銷毀之。
    事實及理由
一、犯罪事實：呂勝國前有違反麻醉藥品管理條例、竊盜等前案
    紀錄，於民國95年間因竊盜案件，經本院以95年度易字第34
    3號判處有期徒刑5月確定；又因違反槍砲彈藥刀械管制條例
    案件，經本院以95年度訴字第481號判處有期徒刑2年確定；
    上開案件所處之刑經裁定應執行有期徒刑2年3月確定，於98
    年11月28日縮刑期滿執行完畢。另呂勝國於87年間因施用毒
    品案件，經本院裁定送勒戒處所施以觀察、勒戒後，認無繼
    續施用毒品之傾向，由臺灣花蓮地方法院檢察署檢察官以87
    年度偵字第2208號為不起訴處分確定。於95年間又因施用毒
    品案件，經本院裁定送觀察、勒戒後，認有繼續施用毒品之
    傾向，由本院裁定送戒治處所施以強制戒治，嗣經停止戒治
    處分，於96年11月20日釋放出監，由臺灣花蓮地方法院檢察
    署檢察官以95年度毒偵緝字第59號為不起訴處分確定。詎其
    仍未戒除毒癮，明知海洛因、甲基安非他命係毒品危害防制
    條例所稱之第一、二級毒品，不得非法持有及施用，竟分別
    基於施用第一級毒品海洛因及施用第二級毒品甲基安非他命
    之犯意，(一)於99年11月 3日15時許，在花蓮縣卓溪鄉卓清村
    卓樂10號住處，以將海洛因攙於香菸內抽用之方式施用海洛
    因1次。(二)又於99年11月 5日9時許，在上址住處以將甲基安
    非他命置於鋁箔紙上燃燒吸其煙霧之方式施用甲基安非他命
    1次。嗣於99年11月5日13時許為警持台灣台東地方法院法官
    核發之搜索票，至上址搜索，扣得第一級毒品海洛因 2包（
    合計淨重2.54公克）、第二級毒品甲基安非他命10包（毛重
    10公克）、夾鍊袋1包而查獲。
二、認定犯罪事實之證據
  (一)被告於警詢、偵查及本院審理時之自白。
  (二)台東縣警察局關山分局毒品犯罪嫌疑人尿液採驗作業管制紀
    錄、慈濟大學濫用藥物檢驗中心檢驗總表各1紙。
  (三)扣案海洛因2包（碎塊狀1包，淨重0.64公克、驗餘淨重0.63
    公克、空包裝重0.24公克；粉狀 1包，淨重1.90公克、驗餘
    淨重1.87公克、空包裝重0.20公克），甲基安非他命10包（
    毛重10克）、夾鏈袋1包可為佐證。
  (四)查獲現場照片14張。
  (五)法務部調查局濫用藥物實驗室鑑定書1件。
三、論罪科刑：
  (一)按海洛因、甲基安非他命分別係毒品危害防制條例第2條第2
    項第1款、第2款規定之第一、二級毒品。核被告上開所為，
    分別係犯毒品危害防制條例第10條第 1項之施用第一級毒品
    罪、同條例第10條第 2項之施用第二級毒品罪，被告施用前
    後持有第一級毒品海洛因、第二級毒品甲基安非他命之低度
    行為，分別為施用第一、二級毒品之高度行為所吸收，均不
    另論處。被告有前述事實欄所載罪刑及刑之執行完畢情形，
    有臺灣高等法院被告前案紀錄表在卷可憑，其於 5年以內，
    故意再犯本件有期徒刑以上之2 罪，為累犯，應依刑法第47
    條第 1項規定加重其刑。被告所犯上開施用第一、二級毒品
    罪，犯意各別，行為互殊，應予分論併罰。爰審酌被告之前
    科素行，經觀察、勒戒及強制戒治之戒毒療程，猶未能戒除
    毒品之誘惑，沾染施用 2種毒品之惡習，戕害身心健康，惟
    其犯後坦承犯行，態度良好，復參諸其智識程度、生活狀況
    、施用毒品之手段、動機等一切情狀，各量處如主文所示之
    刑，並定其應執行之刑，以示儆懲。
  (二)扣案之海洛因2包（其中1包淨重0.64公克、驗餘淨重0.63公
    克、空包裝重0.24公克； 1包淨重1.90公克、驗餘淨重1.87
    公克、空包裝重0.20公克），甲基安非他命10包（毛重10克
    ）應依毒品危害防制條例第18條第 1項前段之規定，不問屬
    於犯人與否，沒收銷燬之。另扣案之夾鏈袋 1包不能證明與
    被告施用毒品有關，爰不予宣告沒收。
四、據上論斷，應依刑事訴訟法第299條第1項前段、第273條之1
    第 1項、第310條之2、第454條第1項，毒品危害防制條例第
    10條第 1項、第2項、第18條第1項前段，刑法第11條前段、
    第47條第1項、第51條第5款，判決如主文。
本案經檢察官簡淑如到庭執行職務。
中    華    民    國   100    年    5     月    13    日
                  刑事第二庭    法  官  蔡寶樺
以上正本證明與原本無異。
如不服本判決應於收受送達後10日內向本院提出上訴書狀，並應
敘述具體理由。其未敘述上訴理由者，應於上訴期間屆滿後20日
內向本院補提理由書(均須按他造當事人之人數附繕本)「切勿逕
送上級法院」。
中    華    民    國   100    年    5     月    13    日
                                書記官
附錄本判決論罪之法律條文：
毒品危害防制條例第10條：
施用第一級毒品者，處 6 月以上 5 年以下有期徒刑。
施用第二級毒品者，處 3 年以下有期徒刑。